# 请教股改所有者权益变动表

提问人：安好 时间：2015-08-06 22:03:03
新三板股改折股，填入“（二）所有者投入和减少资本”还是“（四）所有者权益内部结转”，谢谢

回答人：chenyiwei
只是所有者权益内部结构的调整，不涉及经济资源从外部流入，因此不是“（二）所有者投入和减少资本”，应是“（四）所有者权益内部结转”。

提问人：moyongwei111 时间：2016-06-23 10:31:41
请教陈版主，几种情况， 1 、股改时保持原股本不动，将 100 万盈余公积和 20 万未分配利润全部变为资本公积，在所有者权益变动表中列入（四）股东权益内部结转 中的 2 ．盈余公积转增资本还是4.其他？ 还是需要按照比如 100 万放入 2 ．盈余公积转增资本， 20万放入 4.其他？ 2 、股改时保持原股本不动，用 110 万资本公积弥补以前年度亏损 100 万，在所有者权益变动表中列入（四）股东权益内部结转 中的 1 ．资本公积转增资本 还是4.其他？ 3 、股改时股本从 100 万增加到 120 万，无未分配利润和盈余公积，全用 30 万资本公积接转过来，在 在所有者权益变动表中列入（四）股东权益内部结转 中的 1 ．资本公积转增资本 还是4.其他？ 4 、股改时股本从 100 万增加到 120 万，将 100 万盈余公积和 20 万未分配利润转增股本 20 万后剩余部分变为资本公积，在所有者权益变动表中列入（四）股东权益内部结转 中的哪一个？ 谢谢。

回答人：chenyiwei
股改时权益项目之间的调整重组不同于以资本公积、盈余公积、未分配利润转增资本，故应填写在“所有者权益内部结转——其他”一行内。

提问人：moyongwei111 时间：2016-06-24 14:27:22
陈版，你说的“股改时权益项目之间的调整重组不同于以资本公积、盈余公积、未分配利润转增资本”，如果是股改时将盈余公积和未分配利润转增股本这个不算是盈余公积、未分配利润转增资本吗？还有如果用溢价投资产生的姿本溢价转增股本也不算资本公积转增资本？谢谢。

回答人：chenyiwei
都不算，法律上“转增资本”概念仅适用于公司组织形式不变的情况下。